【裁判字號】    98,審訴,2876
【裁判日期】    991112
【裁判案由】    毒品危害防制條例
【裁判全文】
臺灣桃園地方法院刑事裁定            98年度審訴字第2876號
上  訴  人
即  被  告  甲○○
上列上訴人即被告因毒品危害防制條例案件，不服本院中華民國
99年10月18日98年度審訴字第2876號刑事判決（偵查案號：98年
度毒偵字第4202號），提起上訴，本院裁定如下：
    主  文
上訴駁回。
    理  由
一、按協商判決除有刑事訴訟法第455 條之4 第1 項第1 款於本
    院訊問程序終結前，被告撤銷協商合意或檢察官撤回協商聲
    請者；第2 款被告協商之意思非出於自由意志者；第4 款被
    告所犯之罪非第455 條之2 第1 項所定得以聲請協商判決者
    ；第6 款被告有其他較重之裁判上一罪之犯罪事實者；第7
    款法院認應諭知免刑或免訴、不受理者情形之一，及違反同
    條第2 項「法院應於協商合意範圍內為判決；法院為協商判
    決所科之刑，以宣告緩刑、2 年以下有期徒刑、拘役或罰金
    為限」之規定者外，不得上訴；又原審法院認為上訴為法律
    上不應准許，應以裁定駁回之，刑事訴訟法第455 條之10第
    1 項及第362 條前段分別定有明文。
二、本件被告上訴意旨略以：上訴人早已戒除吸食毒品惡習，亦
    不知查獲之塑膠袋內餘有第一級毒品海洛因殘渣，是被告並
    無持有毒品之犯行，又因不瞭解刑事訴訟程序，有否經過協
    商亦不得而知，原審竟判處有期徒刑10月，實難甘服，爰請
    求撤銷原判決云云。惟本件被告於本院審理中自白犯行，經
    檢察官與被告就被告願受科刑之範圍於審判外進行協商，經
    當事人雙方合意且被告認罪後，由檢察官聲請本院改依協商
    程序而為判決，本院復就所協商合意向被告確定係出於自由
    意志，有本院民國99年9 月21日準備程序筆錄在卷可憑，是
    本件協商程序並無違誤之處，合先敘明。
三、查本件被告、檢察官並未撤銷協商合意或撤回協商之聲請，
    被告協商之意思係出於其自由意志，被告所犯之罪亦為刑事
    訴訟法第455 條之2 第1 項所定得以聲請協商判決者，另被
    告亦無其他較重之裁判上一罪之犯罪事實，或法院認應諭知
    免刑或免訴、不受理之情，協商判決判處被告之刑度亦係於
    協商合意範圍內為之等情，均有本院協商程序筆錄在卷可憑
    。揆諸前開說明，被告上訴意旨既未敘明何以符合刑事訴訟
    法第455 條之10第1 項但書所列得為上訴之法定要件，故其
    上訴自屬法律上不應准許，應予裁定駁回。
四、爰依刑事訴訟法第455 條之11第1 項、第362 條前段，裁定
    如主文。
中    華    民    國    99    年    11    月    12    日
                         刑事庭   法  官  顏世翠
以上正本證明與原本無異。
如不服本裁定，應於送達後5 日內，向本院提出抗告狀。
                                  書記官  陳淑瓊
中    華    民    國    99    年    11    月    15    日

司法院資訊處製作；財團法人民間司法改革基金會備份。
